高雄高等行政法院裁定
                                        100年度停字第2號
聲  請  人　林裕盛
相  對  人　臺東縣政府
代　表　人　黃健庭
上列當事人間違反水土保持法事件，聲請人聲請停止原處分之執
行，本院裁定如下：
    主　文
聲請駁回。
聲請訴訟費用由聲請人負擔。
    理　由
一、按「行政訴訟繫屬中，行政法院認為原處分或決定之執行，
    將發生難於回復之損害，且有急迫情事者，得依職權或依聲
    請裁定停止執行。但於公益有重大影響，或原告之訴在法律
    上顯無理由者，不得為之。」行政訴訟法第116條第2項定有
    明文。依前揭規定，聲請停止原處分之執行，必須因原處分
    之執行將發生難於回復之損害，且有急迫情事者，當事人始
    得聲請行政法院裁定停止執行。而所謂難於回復之損害，係
    指其損害不能回復原狀，或不能以金錢賠償，或在一般社會
    通念上，如為執行可認達到回復困難之程度而言。
二、本件聲請意旨略以：相對人前以民國99年8月9日府農土字第
    0993030406號函（下稱原處分），以聲請人未先擬具水土保
    持計畫送主管機關核定，即擅自於其所有之臺東縣綠島鄉○
    ○○段1313地號山坡地（下稱系爭土地）上開挖整地，違規
    面積約1,500平方公尺，因而依水土保持法第12條第1項第4
    款、第23條第2項及第33條第1項第2款規定裁處聲請人罰鍰
    新臺幣（下同）6萬元；因聲請人未繳納上開罰鍰，復以100
    年1月19日府農土字第1000007783號函，限期聲請人於100年
    1月31日前繳納。聲請人不服提起訴願，雖經行政院農業委
    員會農訴字第0990162575號訴願決定書駁回，但該訴願決定
    書連聲請人之年籍都記載錯誤，不知相對人到底是要處罰何
    人？且聲請人所申請建築執照之面積為450平方公尺，但訴
    願決定書未經測量卻寫1,500平方公尺；系爭土地之地主為
    聲請人，抵押權人為訴外人李祥文，渠等2人都是純樸的綠
    島人，雖不懂法律，但一向奉公守法，相對人前以98年12月
    18日府農土字第0985002901號函業已詳載系爭土地所申請之
    建築執照，純屬建築法第4條所規定之建築物，並未涉及開
    挖整地行為，應無水土保持法第12條之適用，相對人之前告
    知聲請人免水保，但經會勘之後，卻變成了非單純之建築行
    為，而不能免水保，並裁處聲請人上開罰鍰，令聲請人無所
    適從；另訴願決定書避重就輕，就違反比例原則一事略而不
    談；再者，聲請人與李祥文因不懂法律，相對人應先行勸導
    ，於勸導無效時，才開單處罰，但相對人未經勸導就直接裁
    處罰鍰，已違反比例原則；又水土保持法第23條第1項（不
    包含但書）明定相關單位應通知義務人限期改正，即便是依
    同法第23條第1項但書而依同法第33條規定按次分別處罰，
    也應該在沒有依限改正的前提之下處罰，但相對人未先告誡
    ，卻逕行依同法第33條規定對聲請人加以裁處，顯然不合法
    ，若執意發動行政執行，將對其造成損害，故聲請人於100
    年1月26日提起行政訴訟（本院100年度簡字第14號水土保持
    法事件）外，並同時依法請求鈞院裁定停止原處分之執行等
    語。
三、經查，聲請人上開聲請意旨除據其提出相對人100年1月19日
    府農土字第1000007783號函及停止執行聲請狀（含補正狀）
    外，並經本院依職權調取本院100年度簡字第14號水土保持
    法事件卷宗核閱後固可信實。惟聲請人主張原處分依水土保
    持法第12條第1項第4款、第23條第2項及第33條第1項第2款
    規定裁處聲請人罰鍰6萬元之執行，將使其發生損害云云，
    縱然屬實，惟原處分罰鍰6萬元之執行，對於聲請人所造成
    之損害，在一般社會通念上，非不能以金錢賠償獲得救濟，
    即不發生難於回復損害之情，故聲請人聲請停止相對人原處
    分罰鍰6萬元之執行，揆諸前揭說明，核與行政訴訟法第116
    條第2項規定之停止執行要件不合，不應准許，應予駁回。
四、依行政訴訟法第104條，民事訴訟法第95條、第78條，裁定
    如主文。
中　　華　　民　　國　　100　 年　　2　　 月　　8　　 日
            高雄高等行政法院第四庭
                         審判長法官　蘇　秋　津
                               法官　戴　見　草
                               法官　詹　日　賢
以上正本係照原本作成。
如不服本裁定，應於裁定送達後10日內以書狀敘明理由，經本院
向最高行政法院提出抗告（須按對造人數附具繕本）。
中　  華　　民　　國　　100　 年　　2　　 月　　8　　 日

　　　　　　　　　　　　　　 書記官　宋　鑠　瑾